【裁判字號】    89,易,776
【裁判日期】    890508
【裁判案由】    違反菸酒專賣條例
【裁判全文】
臺灣臺南地方法院刑事判決                          八十九年度易字第七七六號
    公  訴  人  台灣台南地方法院檢察署檢察官
    被      告  甲○○
右列被告因違反臺灣省內菸酒專賣暫行條例案件，經檢察官提起公訴 (八十九年度偵
字第一九五三號)及移送併辦（八十九年度偵字第二七九四號），本院判決如左：
    主  文
甲○○連續販賣未貼專賣憑證之菸類，處罰金新臺幣伍仟元，如易服勞役，以參佰元
即新台幣玖佰元折算壹日。
扣案未貼專賣憑證之未稅峰牌香煙陸包、七星牌香煙陸包、大衛杜夫牌香煙壹拾壹包
及其包裝紙均沒收。
    事  實
一、甲○○基於概括之犯意，自民國八十八年三月間起至八十九年二月十四日止，連
    續在台南縣西港鄉○○路三八一號「阿娟檳榔攤」販賣未貼專賣憑證之洋菸。嗣
    於八十九年一月二十二日下午十五時十分許，在上址為台南縣警察局佳里分局警
    員，當場查獲，並扣得「峰」牌洋菸二包、「七星」牌洋菸五包及「大衛杜夫」
    牌洋菸五包，共計十二包洋菸；又於同年二月十四日下午十六時許，在上址為警
    查獲販賣未貼專賣憑證之洋菸，並扣得「峰」牌洋菸四包、「七星」牌洋菸一包
    及「大衛杜夫」牌洋菸六包，合計十一包洋菸。
二、案經台南縣警察局佳里分局分別報請台灣台南地方法院檢察署檢察官偵查起訴及
    移送併辦。
    理  由
一、訊據被告甲○○固不否認於右揭時、地販賣洋菸，惟矢口否認有販賣未稅洋菸，
    辯稱：伊的洋菸是向乙○○○○買來的云云。經查，右開事實，業據被告於警訊
    中坦承不諱，且被告於警訊中供稱該洋菸係一男子前來兜售的等語。又證人陳謝
    麗勤即乙○○○○負責人結證稱「公司所賣的香菸都是合法完稅，我從沒有賣過
    沒有完稅的香菸，警察有去查過，都沒有查到未稅的香菸。」，而台南縣警察局
    佳里分局曾前往乙○○○○搜索過亦未發現有販賣未稅洋菸情事，此有該分局八
    十九年四月十四日，八九佳警刑字第四二五四號函可稽，足徵被告所言非真。雖
    證人陳謝麗勤又證稱「有一位阿伯拿洋菸來向我換長壽菸，我不確定他所拿的是
    否完稅的菸」云云，證人店中所售既均是完稅的香菸，必貼有公賣局專賣憑證，
    縱有人拿洋菸來向證人交換長壽菸，如係未貼專賣憑證之洋菸，以證人之專業性
    焉有可能分辨不出是否完稅貼有公賣局專賣憑證？職是，證人此段證言顯是不願
    得罪被告而出於迴護被告所為之證言，況證人既不確定他人兌換之洋菸是否未完
    稅之洋菸，且亦無法證明該洋菸確係出售給被告，則自不得僅據此即認被告無上
    開犯行。再若被告所言屬實，伊不知所販賣的是未稅洋菸，何以被告第一次為警
    查獲後，猶不知所賣的洋菸是未稅洋菸，而又再為警查獲同樣之犯行？此外，復
    有扣案未貼專賣憑證之未稅峰牌香菸六包、七星牌香菸六包、大衛杜夫牌香菸十
    一包可證。被告所辯無非事後畏罪卸責之詞，不足採信。事證已臻明確，被告犯
    行堪以認定，應依法論科。
二、按台灣省內菸酒專賣暫行條例業經修正通過變更為菸酒管理法，並於八十九年四
    月十九日公布施行，惟台灣省內菸酒專賣暫行條例第三十七條第五款有關販賣未
    貼專賣憑證菸類之最重本刑為一年以下有期徒刑，最低度刑則為罰金五千元以下
    ；而菸酒管理法第四十七條規定販賣私菸之最重本刑亦為一年以下有期徒刑，但
    其最低度刑則為罰金新台幣十五萬元以上七十五萬元以下，故比較新舊法結果，
    自以舊法之台灣省內菸酒專賣暫行條例較有利於被告，依刑法第二條但書規定應
    依該暫行條例處斷。而按未貼專賣憑證之菸類，不得販賣，台灣省內菸酒專賣暫
    行條例第三十條第一項定有明文，核被告所為，係犯該條例第三十七條第五款販
    賣未貼專賣憑證之菸類罪。被告先後多次犯行，時間緊接，犯罪構成要件相同，
    顯係基於概括犯意反覆為之，應依連續犯規定論以一罪並加重其刑。爰審酌被告
    犯罪之動機、目的、手段、販賣數量尚輕及犯罪飾詞否認等一切情狀，量處如主
    文所示之刑，並諭知易服勞役之折算標準，以資懲儆。另扣案未貼專賣憑證之峰
    牌洋菸六包、七星牌洋菸六包、大衛杜夫牌洋菸十一包及其包裝紙等物，併均依
    台灣省內菸酒專賣暫行條例第四十條第一、四款宣告沒收。
三、據上論斷，應依刑事訴訟法第二百九十九條第一項前段，台灣省內菸酒專賣暫行
    條例第三十七條第五款、第四十條第一、四款、第四十二條，刑法第十一條前段
    、第五十六條、第二條但書、第四十二條第二項，罰金罰鍰提高標準條例第一條
    前段、第二條，判決如主文。
本案經檢察官王森榮到庭執行職務。
中    華    民    國      八十九    年      五      月        八        日
                                臺灣臺南地方法院刑事第一庭
                                    法  官  彭  喜  有
右正本證明與原本無異
如不服本判決，應於送達後十日內，向本院提出上訴狀。
                                    書記官  楊  育  民
中    華    民    國      八十九    年      五      月        八        日
附錄本案論罪科刑法條全文
台灣省內菸酒專賣暫行條例第三十七條第五款：
  有左列各款行為之一者，處一年以下有期徒刑、拘役或科或併科五千元以下罰金：
  五、違反第三十條之規定，販賣或轉讓未貼專賣憑證之菸類或酒類者。


司法院資訊處製作；財團法人民間司法改革基金會備份。
